【裁判字號】    95,抗,1082
【裁判日期】    950830
【裁判案由】    停止執行
【裁判全文】
臺灣高等法院民事裁定                  95年度抗字第1082號
抗  告  人  甲○○
代  理  人  蔡調彰律師
上列抗告人因與相對人乙○○間執行異議之訴聲請停止執行事件
，對於中華民國95年6月23日臺灣臺北地方法院95年度聲字第
2164號裁定提起抗告，本院裁定如下：
    主      文
抗告駁回。
原裁定關於「本院（即臺灣臺北地方法院）95年度執字第22901
號執行事件之強制執行」之記載，應更正為「本院95年度執字第
22091號執行事件之強制執行」之記載。
抗告費用由抗告人負擔。
    理      由
一本件抗告人於原法院聲請及抗告意旨略以：相對人以鈞院91年
  度上易字第920號、最高法院94年度台上字第1679號民事判決
  及確定證明書為執行名義，聲請伊應將加蓋於門牌臺北市大安
  區○○○路○段211號4樓之1垂直上方頂樓平台如附圖所示面積
  117.62平方公尺（下稱系爭頂樓平台）拆除，經原法院以95年
  度執字第22091號事件執行中（下稱系爭執行事件）；然系爭
  頂樓平台屬合法建物，伊業於民國94年4月28日憑相關資料，
  依建築法規及土地登記規則辦理建物第一次所有權登記，並設
  定本金最高限額新臺幣（下同）150萬元之抵押權予訴外人萊
  爾富國際股份有限公司，且訴外人即前揭確定判決之對造當事
  人廖學敏已於94年12月13日承諾不拆除系爭頂樓平台，相對人
  既為廖學敏之繼受人，依強制執行法第14條第1項規定，伊即
  有足以排除相對人依前揭確定判決聲請強制執行之事由，乃據
  以對相對人提起債務人異議之訴，由原法院以95年度訴字第
  7155號執行異議事件受理，伊併依同法第18條第2項規定，聲
  請裁定停止上開強制執行程序，雖經原法院以95年度聲字第
  2164號裁定准許（下稱原裁定），惟原裁定命伊仍須提供擔保
  ，即有不當。爰提起抗告，求為廢棄原裁定所命供擔保部分，
  或准予可轉讓定期存單為擔保等語。
二按有回復原狀之聲請，或提起再審或異議之訴，或對於和解為
  繼續審判之請求，或提起宣告調解無效之訴、撤銷調解之訴、
  或對於強制執行法第4條第1項第5款之裁定提起抗告時，法院
  因必要情形，或依聲請定相當並確實擔保，得為停止強制執行
  之裁定。強制執行法第18條第2項定有明文。又按「法院因必
  要情形或依聲請定相當並確實之擔保，為停止強制執行之裁定
  者，該擔保金額之多寡應如何認為相當，固屬法院職權裁量之
  範圍；惟此項擔保係擔保執行債權人因停止執行所應受之損害
  ，故法院定擔保金額時，自應斟酌該債權人因停止執行可能遭
  受之損害，以為衡量之標準」、「法院依強制執行法第十八條
  第二項規定，以裁定命債務人供擔保後停止強制執行，其擔保
  金額之多寡應如何認為相當，原屬於法院職權裁量之範圍，如
  已斟酌債權人因停止執行所應受之損害，自非當事人所可任意
  指摘」，最高法院92年度台抗字第480號、第574號裁判要旨參
  照。查抗告人於原法院提起債務人異議之訴，而聲請停止系爭
  執行事件之強制執行，雖未聲請定供擔保額，惟該異議之訴實
  體上有無理由，既非原法院於裁定停止強制執行時應予審酌之
  事項（最高法院93年度台抗字第723號裁判要旨參照），則原
  法院為免系爭頂樓平台停止執行後，相對人受有無法使用該平
  台所受之損失，而按系爭執行名義即本院91年度上易字第920
  號判決所命抗告人預供免為假執行之擔保金235萬8,281元，作
  為衡量抗告人供擔保金額以停止系爭執行事件執行之標準，核
  屬相當，亦據本院調閱系爭執行事件卷、該異議之訴事件卷查
  明無誤。依上開說明，抗告人自不得以該異議之訴必為有理由
  ，其無須供擔保，即可停止執行，亦不得對於原屬法院職權裁
  量範圍之擔保金額，任意指摘。
三次按供擔保之提存物或保證書，除得由當事人約定變換外，法
  院得依供擔保人之聲請，以裁定許其變換，民事訴訟法第105
  條第1項定有明文。查抗告人於原法院僅聲請停止系爭執行事
  件之強制執行，惟並未聲請以定期存單供擔保，是原裁定命其
  以現金提供擔保，自無不當，抗告人如欲更改擔保物為定期存
  單，應依前揭規定，另向原法院聲請之，其提起本件抗告，即
  失所據。
四從而，原法院因必要情形，定相當並確實之擔保金額，裁定系
  爭執行事件之強制執行程序於原法院95年度訴字第7155號債務
  人異議之訴事件判決確定前應暫予停止，核無違誤。抗告意旨
  指摘原裁定不當，求予廢棄，為無理由，應予駁回。又原裁定
  將系爭執行事件案號「95年度執字第22091號」誤植為「95年
  度執字第22901號」，併依民事訴訟法第232條第1項、第239條
  規定，予以更正。爰裁定如主文所示。
中    華    民    國    95    年    8     月    30    日
                    民事第十六庭
                        審判長法  官  沈方維
                              法  官  湯美玉
                              法  官  張競文
正本係照原本作成。
本裁定除以適用法規顯有錯誤為理由，並經本院許可外，不得再
抗告。如提起再抗告，應於收受後10日內委任律師為訴訟代理人
向本院提出再抗告狀。並繳納再抗告費新台幣１千元。
中    華    民    國    95    年    8     月    30    日
                              書記官  章大富


司法院資訊處製作；財團法人民間司法改革基金會備份。
